---
title: "PM2.5"
author: "Fernando Hold Montaguti"
date: "04/01/2020"
output: html_document
---

```{r setup, include=FALSE}
library(knitr)
library(dplyr)
library(ggplot2)
library(corrplot)
library(tidyr)
knitr::opts_chunk$set(echo = FALSE)
opts_knit$set(root.dir = "C:/Users/fmontaguti/Documents/Air_Quality")
```

## Análise de Dados

Com a base PM2.5 onde foram observados 420768 registros dentro de 5 anos a respeito de poluentes e particulados no ar dentro de algumas estações da China, além de informações como temperatura, direção do vento, pressão, precipitação de chuva, etc. Foram realizadas algumas análises para entender o comportamento dos dados. 

```{r}
files = list.files()
#Cria uma lista com os documentos do diretório
temp = lapply(files, read.csv)
#Aplica uma função separado em cada elemento de uma lista
temp2 = do.call(rbind,temp)
#Aplica uma função comulativa em elementos de uma lista
Data = temp2[2:18]
#Seleciona apenas algumas colunas no dataset
Data = Data[,c(1,2,3,4,5,6,7,8,9,10,11,12,13,14,16,15,17)]
```

Primeiramente tomou-se como fator a estação de origem para verificar como que os poluentes estavam alocados geograficamente. A medida de referência foi a mediana para a concentração dos poluentes, uma vez que não possui tanta interferência de medidas extremas.

```{r}
  Data %>%
    group_by(station) %>%
    summarise(
      PM2.5 = median(PM2.5, na.rm = TRUE),
      PM10 = median(PM10, na.rm = TRUE),
      SO2 = median(SO2, na.rm = TRUE),
      NO2 = median(NO2, na.rm = TRUE),
      CO = median(CO, na.rm = TRUE),
      O3 = median(O3, na.rm = TRUE)
    )
```

Nota-se que não existe uma distinção muito clara em cada estação, sendo que cada poluente se sobressai em alguns aspectos dentro das estações.

Como existem registros em um grande período de tempo, verificou-se o comportamento dos poluentes ao longo dos anos, sendo retratados novamente pela sua mediana.

```{r}
A = Data %>%
    group_by(year) %>%
    summarise(
        PM2.5 = median(PM2.5, na.rm = TRUE),
        PM10 = median(PM10, na.rm = TRUE),
        NO2 = median(NO2, na.rm = TRUE),
        O3 = median(O3, na.rm = TRUE)
      ) 

B = gather(A,Polution, Concentration, PM2.5:O3)

ggplot(B,aes(x=year,y=Concentration,group=Polution,color=Polution))+
  geom_line(size=0.8)+
  geom_point(size=2)+
  labs(title="Median Concentration by Year",x="Year",y="Concentration [ppm]")+
  theme(legend.position="top")+
  theme(plot.title = element_text(hjust = 0.5))
```

Logo após foram analisados as medidas de posição e disperção dos poluentes, sendo apresentados conforme tabela abaixo.

```{r}
Mean = lapply(Data[5:10], mean, na.rm = TRUE)
Min = lapply(Data[5:10], quantile, c(0) ,na.rm = TRUE)
Q1 = lapply(Data[5:10], quantile, c(0.25) ,na.rm = TRUE)
Q2 = lapply(Data[5:10], quantile, c(0.50) ,na.rm = TRUE)
Q3 = lapply(Data[5:10], quantile, c(0.75) ,na.rm = TRUE)
Max = lapply(Data[5:10], quantile, c(1) ,na.rm = TRUE)
SD = lapply(Data[5:10], sd, na.rm = TRUE)
VAR = lapply(Data[5:10], var, na.rm = TRUE)

Statistics = rbind(Min,Q1,Q2,Q3,Max,Mean,SD,VAR)
Statistics
```

Uma análise de correlaçlão também foi realizada entre os dados registrados, para verificar a influência de uma variável sobre a outra.
Seu resultado foi apresentado em uma matrix de correlação envolvendo 11 das 17 variáveis do Dataset. 

```{r}
COR=cor(Data[5:15],use = "complete.obs")
corrplot.mixed(COR,lower.col = "black", number.cex = .7)
```

Com o enfoque em PM2.5, nota-se uma correlação forte com as variáveis PM10, SO2, NO2, CO e também com a velocidade do vento [WSPM].

Para se realizar um modelo preditivo de concentração de PM2.5 com base em outras variáveis, utilizou-se as de maior correlação encontrada.
Envolvendo 5 variáveis de maior correlação, os dados do modelo podem ser observados abaixo.

```{r}
Linear_model = lm(PM2.5~PM10+SO2+NO2+CO+WSPM,Data)
summary(Linear_model)
```

 R² ajustado possui um valor de 0,8429 ajustando grande parte das observações, também apresenta um baixo valor de resíduos. Para auxílio da análise do modelo, plotou-se suas características.

```{r}
plot(Linear_model)
```

Como esperado, grande parte dos dados se ajusta com a equação obtida do modelo.

[PM2.5] = 0.5745690[PM10]+0.0187264[SO2]-0.0151640[NO2]+0.0217148[CO]-4.0076853[WSPM]

O intervalo de confiança de cada variável também pode ser obtivo de acordo com tabela apresentada.

```{r}
confint(Linear_model)
```
